Inventaris van het archief van de familie Hijnekamp, 1867-1938, 1951
Nationaal Archief, Den Haag
Collectie 528 Hijnekamp
Hijnekamp
1867-1951
merendeel 1867-1938
C24486
0.10 meter; 17 inventarisnummers.
Normale geschreven, getypte en gedrukte documenten, geen bijzondere handschriften.
Nationaal Archief, Den Haag
Familie Hijnekamp
A. Hijnekamp 1841-1904
W.H.A. Hijnekamp 1870-1894
P.A. Hijnekamp 1873-na 1943
Het archief van de familie Hijnekamp bevat van de drie mannelijke leden stukken betreffende hun loopbaan als militairen en ambtenaren in Nederlands-Indië.
Archiefvorming
Geschiedenis van het archiefbeheer
Het archief Hijnekamp werd aangetroffen in de verzameling C. Vossenaar, die het archief op zijn beurt had ontvangen van Harry Hermanus Veerman. Veerman had het archief na de Tweede Wereldoorlog naar Nederland gebracht met het doel de stukken te overhandigen aan familieleden van Petrus Adolf Hijnekamp. Deze was bij de familie Veerman ondergedoken voor hij in 1943 door de Japanse bezetter werd geïnterneerd. Blijkbaar had Veerman noch de heer Hijnekamp noch enige nabestaanden weten op te sporen.
De exacte overlijdensdatum van P.A. Hijnekamp is na onderzoek in de stamboeken van de Indische ambtenaren en de archieven van de Indische pensioenfondsen niet achterhaald.
Het archief Hijnekamp werd in 1988 door de gemeentearchivaris van
Schenking (van een niet overheidsarchief)
2.21
Aanwijzingen voor de gebruiker
Openbaarheidsbeperkingen
Volledig openbaar.
Materiële beperkingen
Het archief kent geen materiële beperkingen.
Aanvraaginstructie
Openbare archiefstukken kunnen online worden aangevraagd en gereserveerd. U kunt dit ook via de terminals in de studiezaal van het Nationaal Archief doen. Om te kunnen reserveren dient u de volgende stappen te volgen:
U maakt een profiel aan op www.gahetna.nl, en logt vervolgens in
Via de archiefinventaris (alleen de beschrijvingen met rode nummers) selecteert u het gewenste archiefstuk door op de knop 'Reserveren' te klikken
In het volgende scherm geeft u aan op welke dag u het archiefstuk wilt inzien
Indien u zich bevindt in de studiezaal en een tafelnummer heeft ontvangen kunt u dit nummer vermelden. Als u geen tafelnummer heeft kunt u tafelnummer 777 laten staan
Vervolgens bevestigt u uw reservering door deze te versturen.
Verwant materiaal
Beschikbaarheid van kopieën
Beschrijving van de series en archiefbestanddelen
- Arnoldus Hijnekamp (1841-1904)., 1
  - Stukken betreffende zijn loopbaan als officier van het Nederlandsch-Indische Leger en zijn pensionering als luitenant-kolonel., 1867-1904.; 1
  - Stukken betreffende zijn huwelijk met Christine Pauline Antoinette Hilling en zijn bemoeienis met de nalatenschap van zijn zwager Gerard Louis Hilling en transacties met de in de boedel van de familie Hilling voorkomende goederen, met stukken betreffende zijn overlijden en het overlijden van zijn weduwe., 1894-1926.; 2
  - Ingekomen brieven van zijn hypotheeknemer, de houthandelaar G.N. Verloop in Dadapan., 1898-1899.; 3
- Wilhelm Hendrik Arnold Hijnekamp (1870-1894), 2
  - Geboorteakte en diploma van de Hogere Burgerschool te Batavia, 1870,1888.; 4
  - Stukken betreffende zijn loopbaan als ambtenaar bij de Post-en Telegraafdienst en als binnenlands bestuursambtenaar op Celebes, 1889-1894; 5
  - Archiefje van Hijnekamp als controleur op Ambon, 1893- 1894; 6-12
    - Concepten van uitgaande brieven als controleur., 6
    - Concepten van uitgaande brieven als secteraris van de schoolcommissie, 7
    - Concepten van uitgaande brieven als rechter-commissaris, 8
    - Concept van een nota over de versterking van 's-Lands middelen, 9
    - Ingekomen manuscript over "het Kakihan-verband volgens den mededeelingen van den ter dood veroordeelden kapitein Marcus Kakiaü, 10
    - Rapport over ordeverstoringen door zekere mevrouw Van Duren Maart 1894, 11
    - Proces-verbaal van afstand van een perceel op het eiland Hitoe aan J.A. Monod de Froidville, 10 april 1894, 12
  - Stukken betreffende zijn ziekte en overlijden en de afwikkeling van zijn financiële verplichtingen., 1894.; 13
- Petrus Adolf Hijnekamp (1873-na 1943), 3
  - Geboorteakte en doopakte., 1873.; 14
  - Stukken betreffende zijn loopbaan en pensionering als binnenlands bestuursambtenaar op Java., 1893-1938.; 15
  - Stukken betreffende aangelegenheden betreffende zijn financiën en goederen., 1925-1938.; 16
- Later toegevoegde stukken., 4
  - Aantekeningen van Hannes Hermanus Veerman en C. Vossenaar over de familie Hijnekamp en de lotgevallen van het archief., 1951 en z.j.; 17